# 关于股权变化导致的合并问题

提问人：shcwf2008 时间：2019-10-31 06:30:25
大家好，请教大牛们一个问题; A 公司持有 B公司100%股权， 2018年 8 月 1 日由于股东变化导致 A 占股比例下降到 10%，新股东 C 公司持有 90%（A 公司和 C 公司不存在任何关联关系）， 2018 年 B 公司净利润为 -1200 万（假设 1-7 月为 -700 万，8-12 月为-500万），对于 A公司而言 2018 年年底是否合并 B 公司报表，对于 A 公司持有 B 公司2018 年1-7 月的亏损在 2018 年年底如何处理？

回答人：chenyiwei
1 、B 公司 2018 年 1 ～ 7 月的利润表和现金流量表仍纳入 A 的合并报表范围， 2018 年末资产负债表不纳入合并报表范围。 2018 年初合并资产负债表的金额不做调整。
2 、在丧失控制权之日，A 持有的剩余 10% 股权应按该日公允价值重新计量，并将重新计量的差额计入当期投资收益。由于 1 ～ 7 月亏损导致 B 公司 7 月末净资产减少，相应地合并报表层面的重新计量损益的金额会增加。
4295 、原准则应当包括在具有类似信用风险特征的金融资产组合中再进行减值测试的规定目录